---
title: "Einführung in empirische und experimentelle Forschungsmethoden"
subtitle: "Gruppe 08"
author: "Jonas Großekathöfer"
date: "09.04.2018"
output:
  xaringan::moon_reader:
    lib_dir: libs
    nature:
      highlightStyle: github
      highlightLines: true
      countIncrementalSlides: false
      ratio: "16:9"

---
class: inverse, center, middle

```{r setup, include=FALSE}
options(htmltools.dir.version = FALSE)

library(tidyverse)
#library(kableExtra)
library(knitr)

```

# Orga

---

## Kontakt, Formalia und Informalia

### Zu mir
  + Mail: [jonas.grossekathoefer@uni-wuerzburg.de](mailto:jonas.grossekathoefer@uni-wuerzburg.de)
  + Raum: 206, Marcusstraße 9-11

--

### Zu Euch

--

  + [Prüfungsleistung](https://www2.uni-wuerzburg.de/mhb/MB-de-06-PSY-EFM-152-m01.pdf)<sup>1</sup>  
    + Erstellung eines wissenschaftlichen Posters
    + Individuelle Präsentation etwa 10 Minuten, benotet
    + Zur Prüfung anmelden!
  + wöchentliche Sitzung, montags, 14.15h - 15.45h, R. 213

    
.footnote[
[1] Für Studierende, die ab WS15/16 immatrikuliert sind
]

???

Hier beginnen die Notizen, und

---

## Kontakt, Formalia und Informalia

### Für uns

+ Kollaborationsplattform?
    + [OSF](https://osf.io/)
    + [Teamdrive](https://www.rz.uni-wuerzburg.de/dienste/arbeitsplaetze/teamdrive/)
    + [WueCampus](https://wuecampus2.uni-wuerzburg.de/moodle/)
    + oder?
+ Ablauf der Sitzungen?


---

## Zeitplan

```{r dates, include=FALSE}

Nr. <- c(1:14)

Termine <- c()
Thema <- c()
for (i in Nr.){
  day <- (as.Date("2018-04-09") + (i*7-7)) %>% format("%d. %B %Y")
  Termine <- c(Termine,day)
  }

Nr. <- c(1:6, "", 7:13) # Pfingst entfällt 

Thema <- c(
  "Orga, Kennenlernen, ...", # Sitzung 1
  "", # Sitzung 2
  "", # Sitzung 3
  "", # Sitzung 4
  "", # Sitzung 5
  "", # Sitzung 6
  "entfällt: Pfingsten", # Sitzung 7
  "", # Sitzung 8
  "", # Sitzung 9
  "", # Sitzung 10
  "", # Sitzung 11
  "", # Sitzung 12
  "", # Sitzung 13
  "Prüfung und Posterkongress vsl. am Mittwoch, den 11. Juli 2018 " # Sitzung 14
  )

Termine <- data.frame(Nr., Termine, Thema)

rm(day, i, Nr., Thema)

```

<font size="-1">`r kable(Termine, format = 'html', table.attr = "style='width:100%;'", align = c("c","c","l")) `</font>

---
class: middle, center, inverse

# Einführung in empirische und experimentelle Forschungsmethoden

???

+ Was erwartet ihr?
+ Was ist Empirie?
+ Was ist Experiment? 

---

## Stadien (psychologischer) Experimente<sup>1</sup>

--

0. Problemstellung und Hypothesenbildung
0. Versuchsplanung
0. Versuchsaufbau
0. Versuchsdurchführung
0. Datenanalyse
0. Dateninterpretation, Schlussfolgerung und Kommunikation

.footnote[
[1] aus: Reiß, S., & Sarris, V. (2012). Experimentelle Psychologie: von der Theorie zur Praxis. Pearson.
]

---
class: inverse, middle, center

# Inhalt

---

## Aufmerksamkeit

--
+ ...die Fähigkeit, aus der Fülle sensorischer Reize die Teilmenge
auszuwählen, die ein zielgerichtetes Verhalten und Denken
ermöglicht.  
  + zentraler Bestandteil der menschlichen Informationsverarbeitung!

--

*Endogen – exogen, bottom-up – top-down, verdeckt – offen, fokussiert – geteilt, frühe vs. späte, selektive – räumliche – objektbasierte Aufmerksamkeit*

???

Leben ohne Aufmerksamkeit?!

Flanker, Cuing, Visuelle Suche, 

Früh: broadbent, lachter,
Spät: duncan

---

## Soziale Aufmerksamkeit

+ ...die soziale Motivation zu einer bevorzugten Orientierung hin zu sozialen Reizen, wie etwa menschlichen oder menschenähnlichen Gesichtern, Stimmen oder Körpern.

???



---

# Literatur

+ Whitney, D. & Leib, A. Y., Ensemble Perception, 2018, 69
+ Gallup, A. C.; Hale, J. J.; Sumpter, D. J. T.; Garnier, S.; Kacelnik, A.; Krebs, J. R. & Couzin, I. D., Visual attention and the acquisition of information in human crowds, Proceedings of the National Academy of Sciences, National Academy of Sciences, 2012 , 109 , 7245-7250
+ Frischen, A.; Smilek, D.; Eastwood, J. D. & Tipper, S. P., Inhibition of return in response to gaze cues: The roles of time course and fixation cue, Visual Cognition, 2007, 15
+ Birmingham, E. & Kingstone, A., Human social attention: A new look at past, present, and future investigations, Annals of the New York Academy of Sciences, Blackwell Publishing Inc, 2009, 1156
+ Florey, J.; Clifford, C. W.; Dakin, S. & Mareschal, I., Spatial limitations in averaging social cues, Scientific reports, Nature Publishing Group, 2016, 6

???

24
5
14
12

---

class: inverse, center, middle

## Für nächste Woche:
+ Was sind eure Lernziele?
+ Literatur entsprechend bearbeitet.

## Noch Fragen?

---

class: inverse, center, middle


# Vielen Dank für Eure Aufmerksamkeit!
## Bis nächsten Montag.  

# :-)







.footnote[

<font size="-2">Slides created via the R packages [**xaringan**](https://github.com/yihui/xaringan) and [knitr](http://yihui.name/knitr), and [R Markdown](https://rmarkdown.rstudio.com)</font size>

]