---
title: "Einführung in empirische und experimentelle Forschungsmethoden"
subtitle: "Gruppe 08"
author: "Jonas Großekathöfer"
date: "09.04.2018"
output:
  xaringan::moon_reader:
    lib_dir: libs
    nature:
      highlightStyle: github
      highlightLines: true
      countIncrementalSlides: false
      ratio: "16:9"

---

```{r setup, include=FALSE}
options(htmltools.dir.version = FALSE)

library(tidyverse)
library(kableExtra)
library(knitr)


```

# Organisatorisches

Kollaboration

[Prüfungsleistung](https://www2.uni-wuerzburg.de/mhb/MB-de-06-PSY-EFM-152-m01.pdf)<sup>1</sup>  
  + Erstellung eines wissenschaftlichen Posters
    + Individuelle Präsentation etwa 10 Minuten, benotet
  + Zur Prüfung anmelden!

.footnote[
[1] Für Studierende, die ab WS15/16 immatrikuliert sind
]
???


Hier beginnen die Notizen, und

---
class: center, middle

# Los geht's.

---
class: inverse, center, middle

# Los geht's.

---

# Zeitplan



```{r dates, include=FALSE}


Nr. <- c(1:15)

Termine <- c()
Thema <- c()
for (i in Nr.){
  day <- (Sys.Date() + (i*7-7)) %>% format("%d. %B %Y")
  Termine <- c(Termine,day)
  }

Thema <- c(
  "Kennenlernen", # Sitzung 1
  "Theorie", # Sitzung 2
  "", # Sitzung 3
  "", # Sitzung 4
  "", # Sitzung 5
  "", # Sitzung 6
  "entfällt: Pfingsten", # Sitzung 7
  "", # Sitzung 8
  "", # Sitzung 9
  "", # Sitzung 10
  "", # Sitzung 11
  "", # Sitzung 12
  "", # Sitzung 13
  "", # Sitzung 14
  "" # Sitzung 15
)

Termine <- data.frame(Nr., Termine, Thema)

```

`r kable(Termine, format = 'html', table.attr = "style='width:100%;'", align = c("c","c","l")) `


---

class: inverse, center, middle

# Vielen Dank für Eure Aufmerksamkeit!
## Bis nächsten Montag, den `r Sys.Date() %>% format("%d. %B %Y")`.  

# :-)







.footnote[

<font size="-2">Slides created via the R packages [**xaringan**](https://github.com/yihui/xaringan) and [knitr](http://yihui.name/knitr), and [R Markdown](https://rmarkdown.rstudio.com)</font size>

]